# 电力供应收入确认问题

提问人：even_zheng 时间：2017-09-07 21:06:42
A公司给B公司提供电力供应服务，根据合同约定每月 10 日为抄表日，以双方确认的抄表数据为结算依据开票收款。比如 8 月供电 100万度， 9 月 10 日抄表 120 万度并以此结算， 9 月供电 100 万度。 10 月 10 日抄表 90 万度。请问 8 月是否确认收入，还是 9 月确认 120 万度电费收入，谢谢老师指点！

回答人：chenyiwei
每月末应根据本月的实际供电情况和约定的单价确认电费收入。但在实际操作中，很多电网公司规定的抄表日不是月末日，由此会导致收入确认的截止问题。这个问题应当通过推广远程实时抄表等方式，尽可能在月末完成抄表，以消除或减轻该项截止问题的影响。